【裁判字號】    89,易,128
【裁判日期】    890630
【裁判案由】    恐嚇
【裁判全文】
臺灣嘉義地方法院刑事判決                          八十九年度易字第一二八號
    公  訴  人  臺灣嘉義地方法院檢察署檢察官
    被      告  甲○○
右列被告因違反家庭暴力防治法案件，經檢察官提起公訴 (八十九年度偵字第八五
號)，本院判決如左：
    主  文
甲○○違反法院依家庭暴力防治法第十三條所為禁止實施家庭暴力行為之裁定，處有
期徒刑肆月，如易科罰金以佰元折算壹日。
    事  實
一、甲○○係林乙○○之孫，林端亮之姪子，具有家庭暴力防治法第三條第三款所定
    之家庭成員關係。甲○○曾因毆打、恐嚇林端亮、林乙○○，於民國八十八年九
    月十六日經本院依家庭暴力防治法第十五條規定，以八十八年度家護字第六十九
    號民事通常保護令，裁定令其不得對林乙○○實施身體上或精神上不法侵害之行
    為，及應距嘉義市○區○村里○○路三八八巷十九號、嘉義市○○街六十三巷七
    號二處二百公尺，甲○○明知該保護令內容，雖經林乙○○之同意回嘉義市○區
    ○○里○鄰○○街六十三巷七號處，詎仍於八十八年十二月十二日上午十時許，
    基於違反該保護令之故意，向林乙○○索取金錢遭拒後，隨即以在廚房內煮菜之
    鄰居要求其讓開之事由，借故將廚房之瓦斯桶推倒導致瓦斯外洩，並將電鍋往外
    丟棄（毀損部分未經告訴），以此等加害生命、財產之事，使在現場之林乙○○
    心生畏懼，致生危害於林乙○○之安全，而違反法院所為之前開裁定。
二、案經嘉義市警察局第一分局報請臺灣嘉義地方法院檢察署檢察官偵查起訴。
    理  由
一、訊據被告甲○○固坦承知悉林乙○○取得民事保護令、且有將瓦斯桶推倒致瓦斯
    外洩、將電鍋往外丟棄等行為，惟矢口否認係對林乙○○所為，辯稱係鄰居踢他
    ，過去推鄰居並吵架，不小心踢倒瓦斯桶，並不知道民事保護令內容云云。惟查
    右揭事實，業據告訴人林乙○○迭於警訊、偵審中指訴甚詳，參以被告於踢倒瓦
    斯桶後，猶繼續將電鍋丟出毀損，顯然有以上述手段，致在現場之林乙○○心生
    畏懼，而達加害他人生命、財產之目的，再參以被告前曾因公然侮辱林乙○○，
    而遭臺灣嘉義地方法院檢察署以八十八年度偵字第六一四四號起訴，被告對其祖
    母林乙○○甚無尊重之素行。其次，上開民事保護令業已合法送達，此有本院裁
    定之八十八年度家護字第六九號民事通常保護令、送達證書影本各一份在卷可稽
    ，再參以被告於本院審理中陳稱：前二天我祖母才告訴我說不乖要叫警察抓我等
    語，顯見被告已知悉保護令裁定中，禁止對告訴人實施家庭暴力之內容，綜上，
    被告所辯無非事後卸責之詞，委無足採，本件事證明確，被告犯行堪予認定。
二、核被告甲○○將廚房之瓦斯推倒導致瓦斯外洩，並將電鍋往外丟棄之恐嚇行為，
    致生危害於林乙○○之生命安全，係犯刑法第三百零五條之恐嚇罪；又被告與告
    訴人林乙○○係直係血親尊親屬之祖孫關係，本件被告對告訴人實施精神上不法
    侵害行為，而成立恐嚇危害安全罪，自屬家庭暴力防治法第二條第二項所稱之家
    庭暴力罪，被告違反法院令其不得實施家庭暴力行為之裁定，係犯家庭暴力防治
    法第五十條第一款之違反保護令罪；其所犯恐嚇罪為其所犯違反保護令罪目的之
    方法行為，有方法目的之牽連犯關係，應依刑法第五十五條規定從一重之違反保
    護令罪論處。爰審酌被告犯罪之動機、手段、犯罪時所受刺激、所生之危害、犯
    罪後飾詞狡辯、及前已因公然侮辱林乙○○而遭起訴，復不顧其祖母放棄保護令
    權利而同意被告同住一處之照顧用心，猶再為此次犯行，顯見對其祖母甚無尊重
    之素行等一切情狀，量處如主文所示之刑，並諭知易科罰金之折算標準。
據上論斷，應依刑事訴訟法第二百九十九條第一項前段，家庭暴力防治法第五十條第
一款，刑法第十一條前段、第三百零五條、第五十五條、第四十一條，罰金罰鍰提高
標準條例第一條前段、第二條，判決如主文。
本案經檢察官游悅晨到庭執行職務
中    華    民    國      八十九    年      六      月      三十    日
                                      臺灣嘉義地方法院刑事第二庭
                                      審判長法官  陳  珍  如
                                          法  官  黃  國  益
                                          法  官  蔡  廷  宜
右正本證明與原本無異。
如不服本判決，應於判決送達後十日內向本院提出上訴狀( 應附繕本 )。
中    華    民    國      八十九    年      六      月      三十        日
                                          書記官  張  鑽  銘
附錄本案論罪科刑法條全文：
家庭暴力防治法第五十條第一款：
違反法院依第十三條、第十五條所為之下列裁定者，為本法所稱之違反保護令罪，處
三年以下有期徒刑、拘役或科或併科新臺幣十萬元以下罰金：
一、禁止實施家庭暴力行為。


司法院資訊處製作；財團法人民間司法改革基金會備份。
